臺灣高等法院高雄分院民事裁定
111年度抗字第48號
抗  告  人  邱阿龍  
            蘇淑珍  


上列抗告人因與相對人蘇美珠間停止執行事件，對於中華民國11
0 年12月29日臺灣橋頭地方法院110 年度聲字第124 號所為裁定
提起抗告，本院裁定如下：
    主    文
抗告駁回。
抗告程序費用由抗告人負擔。
    理     由
一、按強制執行程序開始後，除法律另有規定外，不停止執行。
    有回復原狀之聲請，或提起再審或異議之訴，或對於和解為
    繼續審判之請求，或提起宣告調解無效之訴、撤銷調解之訴
    ，或對於許可強制執行之裁定提起抗告時，法院因必要情形
    或依聲請定相當並確實之擔保，得為停止強制執行之裁定，
    強制執行法第18條定有明文。所謂必要情形，由法院依職權
    裁量定之，法院為此決定時，應就強制執行法第18條第2 項
    所列程序在法律上是否顯無理由，以及如不停止執行，將來
    是否難於回復執行前之狀態，及倘予停止執行，是否無法防
    止債務人濫行程序以拖延執行，致債權人之權利無法迅速實
    現等各種情形予以斟酌，以資平衡兼顧債務人及債權人雙方
    之利益。於債務人聲明願供擔保時，亦然。非謂債務人以提
    起強制執行法第18條第2 項所列程序為由且聲明願供擔保而
    聲請停止強制執行程序時，法院須一律予以准許（最高法院
    民國99年度台抗字第973 號、98年度台抗字第868 號裁定意
    旨參照）。
二、抗告意旨略以：相對人持以向伊等聲請強制執行之執行名義
    為臺灣高雄地方法院（下稱高雄地院）87年度執字第11313 
     號債權憑證，其後雖於88年、93年、102 年均因強制執行
    無結果換發債權憑證，但93年至102 年間超過5 年，利息請
    求權應已罹於消滅時效，相對人即不得持該債權憑證所示利
    息部分對伊等強制執行，伊等所提債務人異議之訴（原審法
    院110 年度審訴字第909 號，下稱系爭異議之訴），尚非顯
    無理由。又伊等對上開債權憑證所載本金、違約金債權，並
    非無爭執，惟相對人並未將本金、利息、違約金等數額分別
    表列，伊等無從分辨，而有全數停止執行之必要。退步而言
    ，縱認相對人就本金、未罹於時效之利息及違約金債權仍得
    對伊等強制執行，對於已罹於時效之利息部分，仍有停止執
    行之必要。原裁定駁回伊等停止執行之聲請，顯有不當，爰
    提起抗告，求為廢棄原裁定。
三、經查：
　㈠抗告人以其等已向原審法院提起債務人異議之訴為由，聲請
    裁定停止該院110 年度司執字第53665 號清償債務強制執行
    事件（下稱系爭執行事件）之執行程序。而相對人據以聲請
    強制執行之上開債權憑證，係由高雄地院87年度促字第7620
    號確定支付命令換發而來（見外放系爭執行事件影卷第11頁
    ），該確定支付命令依104 年7 月1 日修正前民事訴訟法第
    521 條規定，與確定判決有同一之效力，故抗告人所提系爭
    異議之訴，依強制執行法第14條規定，須以執行名義成立後
    有消滅或妨礙債權人請求之事由發生，始得提起。觀之系爭
    異議之訴起訴狀，抗告人僅泛稱：其等與相對人前手蘇得興
    間之債權尚有爭執，且由相對人通知受讓債權之存證信函附
    表，其等無法得知利息、違約金、代墊款費用之數額為何云
    云，全未敘及有何消滅或妨礙相對人請求之事由發生。是抗
    告人所提系爭異議之訴，已難認合於強制執行法第14條規定
    ，本屬不得提起。
　㈡縱令抗告人就本件聲請及抗告狀內所述相對人之利息請求權
    已有部分罹於消滅時效乙節，於系爭異議之訴予以主張，亦
    僅屬一部利息債權存否之問題，以相對人尚有本金、違約金
    、未罹於時效之利息債權存在，倘予停止執行，顯無法防止
    抗告人拖延執行，致相對人之權利無法迅速實現。相對於此
    ，抗告人所為一部利息請求權罹於消滅時效之主張，縱經系
    爭異議之訴認定可採，亦得於強制執行所得款項分配時，剔
    除該部分債權金額；不予停止執行，對抗告人尚不致有難以
    回復之情事。況且，相對人係聲請對抗告人蘇淑珍名下某特
    定房地之應有部分強制執行（外放系爭執行事件影卷第8  
    至9 頁），該執行程序並不可分，抗告人所稱其對一部利息
    債權已提起系爭異議之訴，應有停止該部分執行之必要，無
    以為取。
　㈢此外，相對人於系爭執行事件僅對抗告人蘇淑珍聲請發動強
    制執行，抗告人邱阿龍並非系爭執行事件之債務人，邱阿龍
    與蘇淑珍一併提起系爭異議之訴，並為本件停止執行之聲請
    暨抗告，為不合法。　
四、從而，系爭執行事件之執行程序，並無裁定停止之必要。抗
    告人停止執行之聲請，係屬無據，原審駁回抗告人之聲請，
    於法並無不合，抗告人猶執陳詞指摘原裁定不當，求予廢棄
    ，為無理由，應駁回其抗告。 
五、本件抗告為無理由及不合法，爰裁定如主文。
中　　華　　民　　國　　111 　年　　2 　　月　　10　　日
                            民事第四庭
                              審判長法  官  甯  馨
                                    法  官  何悅芳
                                    法  官  林雅莉
以上正本證明與原本無異。
如不服本裁定應於送達後10日內向本院提出再抗告狀（須按他造
當事人之人數附繕本），並繳納再抗告費新臺幣1,000元。再為
抗告僅得以適用法規顯有錯誤為理由，並應委任律師為代理人。
如委任律師提起再抗告者，應一併繳納再抗告費。　　　　　
中　　華　　民　　國　　111 　年　　2 　　月　　10　　日
                                    書記官  鄭翠芬
附註：
再抗告人之配偶、三親等內之血親、二親等內之姻親，或再抗告
人為法人、中央或地方機關時，其所屬專任人員具有律師資格並
經法院認適當者，亦得為第三審代理人。
再抗告人或其法定代理人具有律師資格者及前項情形，應於提起再抗告或委任時釋明之。